最　高　行　政　法　院　判　決　　　　　　　　　九十三年度判字第一六九七號
　　上　訴　人　台衛化學工業股份有限公司
　　代　表　人　乙○○
　　訴訟代理人　陳井星律師
　　　　　　　　陳岳瑜律師
　　　　　　　　劉鎮瑋律師
　　被 上訴 人　財政部臺灣省南區國稅局
　　代　表　人　甲○○
右當事人間因營業稅事件，上訴人對於中華民國九十二年七月一日高雄高等行政法院
九十一年度訴字第一○六九號判決，提起上訴。本院判決如左：
　　主  文
上訴駁回。
上訴審訴訟費用由上訴人負擔。
　　理  由
一、本件原由臺南縣稅捐稽徵處代徵營業稅業務，自民國九十二年一月一日起回歸財
    政部臺灣省南區國稅局，自應由該局承受本件訴訟，合先明。
二、本件上訴人在原審起訴主張：(一)上訴人係一小型之傳統產業工廠，主要產品為環
    境衛生用藥（老鼠藥），全廠工作人員工人僅五人，行政人員共三人，八十五年
    二月初，臺南縣調查站並非因查緝漏稅專案前來上訴人工廠查稅，而是因為要調
    查當時臺南縣政府環保局局長郭其南是否涉及貪瀆，而對於曾經與該環保局有過
    採購買賣之廠商，同時全面進行搜索，上訴人之代表人做人做事一向守法為本，
    因臺南縣調查站在查無行賄之事證及不願空手罷休下，乃隨案取得上訴人公然放
    在會計小姐辦公桌之「估價單」，而當時臺灣仍處在威權時代，因貪污案辦不成
    ，致變更為辦漏稅案，上訴人之代表人乙○○於八十五年二月七日被臺南縣調查
    站傳訊，自上午九時一直審問到晚上九時多，當時因乙○○患有高血壓及嚴重的
    糖尿病，在體力不支又被軟硬兼施利誘威嚇之情形下，才簽名承認上開估價單即
    出貨單。(二)罪刑法定之原則，應貫徹到本案特別法令之有關規定，人民有否漏稅
    ，應依明確證據始得科處漏稅罰，上訴人自復查、訴願、再訴願一再要求臺南縣
    稅捐稽徵處應依法進行是否有明確漏稅之實質調查，皆以上訴人已在調查站承認
    ，裁判漏稅案成立；犯罪事實應依證據認定之，無證據不得推定為犯罪，法有明
    文規定，本案上訴人雖在臺南縣調查站有簽名，但臺南縣調查站所引用之漏稅金
    額完全與估價單金額一樣，即視估價單金額全部都有買賣之事實，這種金額與事
    實上之交易金額絕對不一樣；本案臺南縣稅捐稽徵處對於上訴人之客戶是否有真
    正確實之買賣行為，至今除永豐工業原料醫療儀器行（下稱永豐行）一家係由上
    訴人通知後，自行到案說明外，都沒進行實質買賣之調查，本案上訴人堅決主張
    在臺南縣調查站之自白與事實絕不相符，故被上訴人絕對有責任派員到每一家客
    戶去進行調查是否有確實交易之事實，況上訴人在臺南縣調查站之簽名，在法律
    之位階僅止於自白之地位，但法律規定犯罪之自白如與事實不符者，不得推定為
    犯罪。(三)上訴人獨自經營三家以上公司再加上私人及家人子女等多人在私法上之
    債權債務關係，每年每月每日公私金錢出入複雜及頻繁，故原處分機關在訴願、
    再訴願程序中所指勾稽之實際金錢往來情況，絕非原處分機關單方面以書面勾稽
    即可確實查明真相者，因之本案有關之帳冊與估價單及筆錄內容三者間是否相符
    ？上訴人誠不得而知，因而懷疑原處分機關裁罰本案之正確性；依本院三十六年
    判字第十六號判例可知，臺南縣稅捐稽徵處在本案中主張上訴人有漏稅之事實，
    自當負舉證之責任，而上訴人始終未能明白瞭解漏稅交易之客戶為哪一家？有多
    少交易而漏開多少稅？又共有幾家客戶確曾與上訴人有交易之事實？(四)上訴人堅
    決主張臺南縣稅捐稽徵處之裁罰毫無根據，而其所依據的臺南縣調查站資料只是
    上訴人在八十二年、八十三年及八十四年間估價單之估價總金額，該估價單絕非
    是上訴人八十二年、八十三年及八十四年間實際有買賣事實之出貨單總金額，而
    臺南縣稅捐稽徵處卻完全不依合法之程序，傳喚上訴人之客戶進行實質買賣之調
    查，上訴人在客觀上既無具體漏稅之事實，故不應成立漏稅案之被罰對象，為此
    訴請撤銷一再訴願決定及原處分之判決。
三、被上訴人則以：(一)本稅部分：1.按「在中華民國境內銷售貨物或勞務及進口貨物
    ，均應依本法規定課徵營業稅。」「營業人因銷貨退回或折讓而退還買受人之營
    業稅額，應於發生銷貨退回或折讓之當期銷項稅額中扣減之。」「營業人銷售貨
    物或勞務，應依本法營業人開立銷售憑證時限表規定之時限，開立統一發票交付
    買受人。」「營業人除本法另有規定外，不論有無銷售額，應以每二月為一期，
    於次期開始十五日內，填具規定格式之申報書，檢附退抵稅款及其他有關文件，
    向主管稽徵機關申報銷售額、應納或溢付營業稅額。其有應納營業稅額者，應先
    向公庫繳納後，檢同繳納收據一併申報。」「營業人有左列情形之一者，主管稽
    徵機關得依照查得之資料，核定其銷售額及應納稅額並補徵之．．．。四、短報
    、漏報銷售額者。」為行為時營業稅法第一條、第十五條第二項、第三十二條第
    一項前段、第三十五條第一項及第四十三條第一項第四款所明定。2.查本件扣押
    物中除查扣有估價單、日記簿、分類帳等帳證外，且有上訴人之代表人乙○○八
    十五年二月七日於臺南縣調查站所作調查筆錄中坦承「該些估價單為台衛公司實
    際銷售滅鼠藥之紀錄，亦即出貨單，惟其中是否有退貨情形，需問公司會計趙久
    末才清楚。」等附卷可稽，且臺南縣稅捐稽徵處依臺南縣調查站案移扣押資料核
    算，上訴人銷貨總額為八十二年十月、十一月、十二月份為新臺幣（下同）四、
    六六一、二一二元，八十三年為二○、三二一、三六四元，八十四年為二○、九
    二三、五○一元，經扣除上訴人提供查核之退貨證明文件所核算之退貨金額，八
    十二年十月、十一月、十二月份為五五六、九六○元，八十三年為三、九○二、
    四九○元，八十四年為一、一一一、九一八元後，銷售淨額為八十二年十月、十
    一月、十二月份為四、一○四、二五二元，八十三年為一六、四一八、八七四元
    ，八十四年為一九、八一一、五八三元，臺南縣稅捐稽徵處復依所查扣之出貨單
    查核發現八十二年有應作廢扣除數七七、七五○元，有短計應加數八十三年二九
    、三○○元，八十四年二八二、六○○元，均予以詳實調查核算，此有八十五年
    五月十三日及同年七月二十三日上訴人至臺南縣稅捐稽徵處所作談話筆錄可稽，
    足證臺南縣稅捐稽徵處已善盡調查之能事。3.次查該退貨部分之金額究竟若干？
    於臺南縣調查站案移臺南縣稅捐稽徵處審理後，為求審慎以期毋枉勿縱起見，據
    上訴人提供永豐行有關之銷貨退回證明文件金額計五、五七一、三六八元，依永
    豐行負責人蘇正雄於八十五年七月二十五日調查筆錄供述「本商號於八十二年十
    一月起即向台衛化工公司購進各種滅鼠藥餌，其進貨總金額為八十二年十至十二
    月計二、八八一、六八○元，八十三年五、三九一、五三六元，八十四年五、六
    五○、六九六元（合計一三、九二三、九一二元），惟上述進貨因部份貨品變質
    不能使用，經本號退貨，其退貨金額為八十二年十至十二月五五六、九六○元，
    八十三年三、九○二、四九○元，八十四年一、一一一、九一八元（合計五、五
    七一、三六八元），故該期間實際進貨金額為八十二年十至十二月二、三二四、
    七二○元，八十三年一、四八九、○四六元，八十四年四、五三八、七七八元（
    合計八、三五二、五四四元）。」該行未依規定取得進貨憑證之違章事實，亦已
    於同日經蘇正雄就其實際進貨之金額作成承諾書在案，臺南縣稅捐稽徵處即依上
    述扣押物所查得資料，予以扣除上訴人自行提供並經永豐行代表人蘇正雄確認該
    銷貨退回為五、五七一、三六八元。又據上訴人所提供上開八家行號所作「調查
    表」主張估價單金額五、七六五、一八○元屬重複之銷售額乙節，上訴人復查主
    張估價單內有上訴人之業務經理廖新添名下金額五、七六五、一八○元，該部分
    係出貨給南縣一、四五九、八○○元、桃園二二七、○○○元、仁愛二三九、六
    ○○元、中壢一九九、一六○元，均已開立發票，及未詳加查明永豐行三、六三
    九、六二○元即遽予論斷為漏報銷售額，顯然不妥乙節，經查上訴人並未述明南
    縣、桃園等所代表之意義，況查上訴人已開立之發票存根聯上，未發現有上述抬
    頭及合計數，其主張核無可採，依上訴人所作「調查表」永豐行認諾重複計算金
    額四、三六三、七八○元占上訴人所主張重複銷售額五、七六五、一八○元之百
    分之七十五，另依據永豐行代表人蘇正雄於八十五年七月二十五日於臺南縣稅捐
    稽徵處所作談話筆錄，顯有矛盾之處，故上述之調查表顯係臨訟補據，難以認其
    為真，不足採認。況臺南縣稅捐稽徵處為求審慎，遂再函請上訴人提供以其業務
    經理廖新添為抬頭之估價單金額五、七六五、一八○元，係出貨予永豐行等八家
    廠商之相關憑證、帳簿等資料供核，然上訴人代表人乙○○於八十七年二月十二
    日至臺南縣稅捐稽徵處新化分處製作談話筆錄稱，事隔多年，內部文件資料無保
    存而無法提供，從而本件上訴人所主張之事實及所提出之證據，既不足為其主張
    事實之證明，按「當事人主張事實需負舉證責任，倘所提之證據不足為其主張事
    實之證明，自不能認其主張之事實為真實。」本院三十六年判字第十六號著有判
    例。4.按刑事訴訟法第一百五十六條第一項規定：「被上訴人之自白，非出於強
    暴、脅迫、利誘、詐欺、違法羈押或其他不正當之方法，且與事實相符者，得為
    證據。」本件前述獲案筆錄均係在上訴人及各關係人等心智健全情況下所自由製
    作，按上開規定自得為違章證據，是以臺南縣稅捐稽徵處原核定金額根據查扣出
    貨單，並與日記帳、分類帳勾稽核對後，再扣除永豐行進貨退回五、五七一、三
    六八元，核計上訴人實際之銷貨額，並無不合，本件業經臺南縣稅捐稽徵處依據
    其「自白」所述核有爭議之部分，於原查核階段充分給予上訴人提供反證之時間
    ，自臺南縣稅捐稽徵處第一次通知八十六年五月十三日至同年七月二十三日上訴
    人提供證明文件止時間長達兩個多月，並依據所提之證據全數准予扣除在案。至
    上訴人主張「永豐行估價單金額尚應扣除進貨總額約一成之銷貨折讓六五六、八
    ○○元」乙節，經查永豐行於八十五年七月二十五日到臺南縣稅捐稽徵處確認實
    際進貨額及進貨退回五、五七一、三六八元時，業已主張應扣除進貨退回，並經
    臺南縣稅捐稽徵處准予扣除在案，其實際之進貨金額業已確定，且經取具承諾書
    附卷可稽，倘仍有銷貨折讓事實，自應於八十五年七月二十五日到臺南縣稅捐稽
    徵處確認進貨金額時併同主張，然其僅於事後補附「銷貨折讓證明單」乙紙，而
    未提出其他帳證資料供核，主張尚應扣除按進貨總額約一成之銷貨折讓估計數，
    顯然乃係臨訟製作，洵不足採。5.又上訴人稱臺南縣稅捐稽徵處所轄新化分處之
    承辦單位原有意遵照省府八六府訴三字第一六二八五四號訴願決定撤銷意旨，進
    行事實之調查，並票傳在估價單中有列名之明昌、安生、同興、豐利、建成、玉
    豐、秋源等七家，查證是否有與上訴人交易之事實，並各自具結簽名認證在案。
    然臺南縣稅捐稽徵處不採認該分處對於本案漏稅事實之調查，而回到原點，即第
    一次處分時之認定金額，其理安在？誠令上訴人不服，請撤銷原處分等語，再提
    起訴願，案經臺灣省政府八十八年二月二十三日八八府訴二字第一四四七八四號
    訴願決定除持與臺南縣稅捐稽徵處相同見解外，並以(1)臺南縣稅捐稽徵處根據該
    府前次訴願決定撤銷意旨，重行查核時曾函請上訴人提供其業務經理廖新添為抬
    頭之估價金額五、七六五、一八○元係出貨予永豐行等八家廠商之相關憑證、帳
    簿等資料供核，上訴人代表人乙○○於八十七年二月十二日至臺南縣稅捐稽徵處
    新化分處表示「本件發生在民國八十二年間迄今，事隔多年，有關公司內部之文
    件資料皆無保存。」有談話筆錄附卷可參。(2)臺南縣稅捐稽徵處依獲案資料並按
    臺南縣調查站於八十五年二月七日訪談上訴人所作調查筆錄，坦承原獲案估價單
    係其實際銷售滅鼠藥之紀錄（亦即出貨單），其八十二年度至八十四年度銷售金
    額臺南縣稅捐稽徵處業與查扣之日記簿、分類帳等勾稽核算得出。(3)卷查上訴人
    提示廖新添八十六年十二月五日至臺南縣稅捐稽徵處新化分處書面報告影本略以
    ，其採訪客戶時先開立估價單，客戶有意比價時，則另開立以客戶為抬頭之估價
    單，讓客戶比價後決定是否交易。扣案估價單中抬頭為「廖新添」部分，如永豐
    行等八家客戶在實際交易上金額是重複，又上訴人既然提示相關資料且主張臺南
    縣稅捐稽徵處重複計算漏報銷貨之客戶名稱，臺南縣稅捐稽徵處自應予以查證，
    惟上訴人未提示其與該八家廠商銷貨之相關憑證、帳簿等，臺南縣稅捐稽徵處如
    何查核勾稽。上訴人指摘臺南縣稅捐稽徵處公然對抗該府前次訴願結果所指之不
    法處，尚不足取。從而上述獲案筆錄均係在上訴人代表人及各關係人等心智健全
    情況下所自由製作，自得為違章證據。況且臺南縣稅捐稽徵處根據查扣出貨單並
    與日記帳、分類帳勾稽核對後，再扣除永豐行進貨退回五、五七一、三六八元，
    始核計上訴人實際之銷貨額，進而核定補徵營業稅一、一○五、三八六元，並無
    不合。至上訴人稱其對自己所擁有之債權債務關係，每年每月每日公私金錢出入
    複雜及頻繁，對本件有關之帳冊與估價單及筆錄內容三者間是否相符？上訴人自
    己誠不得而知乙節，以臺南縣稅捐稽徵處於原核定時，即給予上訴人對自己有利
    證據充分舉證之時間。(二)罰鍰部分：1.按「納稅義務人，有左列情形之一者，除
    追繳稅款外，按所漏稅額處一倍至十倍罰鍰，並得停止其營業．．．。三、短報
    或漏報銷售額者。」為行為時營業稅法第五十一條第三款所明定。2.上訴人於八
    十二年至八十四年間銷售貨物，未依規定開立統一發票給與他人，並漏報銷售額
    計八十二年十至十二月份計三、六二七、二四○元，八十三年度八、九五四、八
    八二元，八十四年度一○、六三○、九七八元，合計二三、二一三、一○○元（
    以上均含稅），逃漏營業稅一、一○五、三八六元，其違章事證業如前述，原處
    分機關除補徵營業稅額一、一○五、三八六元（上訴人已於八十五年八月二十六
    日繳納）外，並按所漏稅額處三倍之罰鍰三、三一六、一○○元，並無不合等語
    作為抗辯。
四、原審斟酌全辯論意旨及調查證據之結果以：(一)補徵營業稅部分：1.按「在中華民
    國境內銷售貨物或勞務及進口貨物，均應依本法規定課徵營業稅。」、「營業人
    因銷貨退回或折讓而退還買受人之營業稅額，應於發生銷貨退回或折讓之當期銷
    項稅額中扣減之。營業人因進貨退出或折讓而收回之營業稅額，應於發生進貨退
    出或折讓之當期進項稅額中扣減之。」、「營業人銷售貨物或勞務，應依本法營
    業人開立銷售憑證時限表規定之時限，開立統一發票交付買受人。但營業性質特
    殊之營業人及小規模營業人，得掣發普通收據，免用統一發票。」、「營業人除
    本法另有規定外，不論有無銷售額，應以每二月為一期，於次期開始十五日內，
    填具規定格式之申報書，檢附退抵稅款及其他有關文件，向主管稽徵機關申報銷
    售額、應納或溢付營業稅額。其有應納營業稅額者，應先向公庫繳納後，檢同繳
    納收據一併申報。」、「營業人有左列情形之一者，主管稽徵機關得依照查得之
    資料，核定其銷售額及應納稅額並補徵之．．．。四、短報、漏報銷售額者。」
    分別為行為時營業稅法（九十年七月九日修正為「加值型及非加值型營業稅法」
    ）第一條、第十五條第二項、第三十二條第一項、第三十五條第一項及第四十三
    條第一項第四款所明定。復按稅捐稽徵機關在核定稅額過程中，須納稅義務人協
    同辦理者所在多有，學理上稱為納稅義務人之協力義務，包括申報義務、記帳義
    務、提示文據義務等，納稅義務人違背上述義務，在行政實務上即產生受罰鍰或
    由稅捐稽徵機關片面核定等不利益之後果，而減輕稅捐稽徵機關之舉證證明程度
    ，司法院釋字第二一八號、第三五六號解釋及本院九十一年度判字第一八六七號
    判決意旨足參。2.經查，本件上訴人於八十二年至八十四年間銷售貨物，涉嫌未
    依規定開立統一發票給與他人，漏報銷售額計八十二年十月份至十二月份為三、
    六二七、二四○元，八十三年度為八、九五四、八八二元，八十四年度為一○、
    六三○、九七八元，合計為二三、二一三、一○○元（以上均含稅），逃漏營業
    稅額為一、一○五、三八六元，案經臺南縣調查站查獲，移由臺南縣稅捐稽徵處
    審理違章成立，除核定補徵營業稅額一、一○五、三八六元（上訴人已於八十五
    年八月二十六日繳納）外，並按所漏稅額處三倍之罰鍰共計三、三一六、一○○
    元（計至百元止）。3.經查：臺南縣調查站於八十五年一月二十四日在上訴人處
    查扣有日記簿一冊、收支傳票一冊、支票影本一份、合約書及估價單四份、分類
    帳一冊、販賣紀錄一份、出價單二十九冊及支票登記簿四冊等帳證一箱隨案附於
    原處分卷，嗣上訴人之代表人乙○○於八十五年二月七日在臺南縣調查站接受詢
    問時，曾委聘蔡進欽律師在場，並記載於調查筆錄，且乙○○亦於該調查筆錄中
    坦承：上開所扣押之估價單為上訴人實際銷售滅鼠藥之紀錄，亦即出貨單，惟其
    中是否有退貨情形，需問上訴人之會計趙久末才清楚等語，此有該調查筆錄影本
    附於原處分卷足憑，則上訴人之代表人乙○○於臺南縣調查站接受詢問時，既有
    選任律師在場，對於上訴人法律上權益之維護，應已盡到周全的保障，就該調查
    筆錄調查員所提出的問題，可認為乙○○係在健全之自由意思下所回答，故上訴
    人指稱其代表人係在體力不支及遭受利誘威嚇之情形下，才簽名承認上開估價單
    即出貨單云云，尚非有據，洵無足採。4.次查，臺南縣稅捐稽徵處依臺南縣調查
    站所扣押之資料核算，上訴人銷貨總額分別為八十二年十月、十一月、十二月份
    為四、六六一、二一二元，八十三年為二○、三二一、三六四元，八十四年為二
    ○、九二三、五○一元，經扣除上訴人提供查核之退貨證明文件所核算之退貨金
    額，八十二年十月、十一月、十二月份為五五六、九六○元，八十三年為三、九
    ○二、四九○元，八十四年為一、一一一、九一八元後，銷售淨額為八十二年十
    月、十一月、十二月份為四、一○四、二五二元，八十三年為一六、四一八、八
    七四元，八十四年為一九、八一一、五八三元，臺南縣稅捐稽徵處復依所查扣之
    出貨單查核發現八十二年有應作廢扣除數七七、七五○元，有短計應加數八十三
    年二九、三○○元，八十四年二八二、六○○元，此有乙○○分別於八十五年五
    月十三日及同年七月二十三日至臺南縣稅捐稽徵處工商稅課，所製作之談話筆錄
    足按。再者，臺南縣稅捐稽徵處據上訴人所提供永豐行有關之銷貨退回證明文件
    金額計五、五七一、三六八元，依永豐行負責人蘇正雄於八十五年七月二十五日
    在臺南縣稅捐稽徵處工商稅課所製作之談話筆錄供述：「．．．。本商號於八十
    二年十一月起即向台衛化工公司購進各種滅鼠藥餌，其進貨總金額為八十二年十
    至十二月計二、八八一、六八○元，八十三年五、三九一、五三六元，八十四年
    五、六五○、六九六元（按合計一三、九二三、九一二元），惟上述進貨因部份
    貨品變質不能使用，經本號退貨，其退貨金額為八十二年十至十二月五五六、九
    六○元，八十三年三、九○二、四九○元，八十四年一、一一一、九一八元（按
    合計五、五七一、三六八元），故該期間實際進貨金額為八十二年十至十二月二
    、三二四、七二○元，八十三年一、四八九、○四六元，八十四年四、五三八、
    七七八元（按合計八、三五二、五四四元）。問：上述進貨金額有無取得進項憑
    證？答：均未向台衛化工公司取得統一發票。．．．。」此有該談話筆錄影本附
    於原處分卷足考，故臺南縣稅捐稽徵處原核定金額，根據查扣之出貨單，並與日
    記帳、分類帳勾稽核對後，再扣除上訴人自行提供並經永豐行代表人蘇正雄確認
    該銷貨退回為五、五七一、三六八元，核計上訴人實際之銷貨額，並無不合。5.
    另查，審視上開所扣押之估價單內容，皆僅記載行號（例如記載：住友、新世紀
    、神龍、中南等行號）、品名、數量及金額，卻未載明上開行號之住址及電話，
    而上訴人亦未提供上開行號之住址及電話，以供查核等情，此為上訴人所不爭，
    復有上揭估價單扣案足憑，是臺南縣稅捐稽徵處就上述估價單部分顯無從逐一勾
    稽查核。末查，上訴人於本件復查時，主張估價單內有上訴人之業務經理廖新添
    名下金額五、七六五、一八○元，該部分係出貨給南縣一、四五九、八○○元、
    桃園二二七、○○○元、仁愛二三九、六○○元、中壢一九九、一六○元，均已
    開立發票，及未詳加查明永豐行三、六三九、六二○元，即遽予論斷為漏報銷售
    額，顯然不妥云云，經臺南縣稅捐稽徵處認上訴人並未述明上述南縣、桃園等所
    代表之意義，且就上訴人已開立之發票存根聯上，未發現有上述抬頭及合計數，
    而認上訴人前述主張核無可採，又上訴人雖提出永豐行、明昌、安生行、同興、
    豐利、健成、玉豐、秋源等八家商號認諾「向台衛公司購貨時估價單以經理廖新
    添名義先行開立，俟購買時再行開立各商號名稱之估價單」之調查表，以資佐證
    其估價單內以廖新添名義開立之金額五、七六五、一八○元確屬重複之銷售額，
    惟查上開八家行號所作之「調查表」，其中嘉義之永豐行認諾重複計算金額四、
    三六三、七八○元，占上訴人所主張重複銷售額五、七六五、一八○元之百分之
    七十五，另依據永豐行代表人蘇正雄於八十五年七月二十五日於臺南縣稅捐稽徵
    處所作上述談話筆錄，顯有矛盾之處，故認定上述之調查表顯係臨訟補具，難以
    認其為真，未加採認，況臺南縣稅捐稽徵處為求審慎，遂再函請上訴人提供以其
    業務經理廖新添為抬頭之估價單金額五、七六五、一八○元，係出貨予永豐行等
    八家廠商之相關憑證、帳簿等資料供核，然上訴人代表人乙○○於八十七年二月
    十二日至臺南縣稅捐稽徵處新化分處製作談話筆錄稱，事隔多年，內部文件資料
    無保存而無法提供等情，此有扣案之廖新添名義之估價單、永豐行代表人蘇正雄
    於八十五年七月二十五日於臺南縣稅捐稽徵處所作談話筆錄、上訴人代表人乙○
    ○於八十七年二月十二日至臺南縣稅捐稽徵處新化分處製作之談話筆錄等附於原
    處分卷足憑。揆諸首揭說明，納稅義務人違背稅法上之協力義務時，在行政實務
    上即產生受罰鍰或由稅捐稽徵機關片面核定等不利益之後果，而減輕稅捐稽徵機
    關之舉證證明程度，故臺南縣稅捐稽徵處根據上開調查筆錄、談話筆錄及其他相
    關證據予以勾稽核對，核定上訴人補徵營業稅額一、一○五、三八六元（上訴人
    已於八十五年八月二十六日繳納），核無違誤。從而，上訴人指稱臺南縣稅捐稽
    徵處對於上訴人之客戶是否有真正確實之買賣行為，至今除永豐行一家係由上訴
    人通知後，自行到案說明外，都沒進行實質買賣之調查云云，非屬有據，亦無足
    採。(二)罰鍰部分：1.按「納稅義務人，有左列情形之一者，除追繳稅款外，按所
    漏稅額處一倍至十倍罰鍰，並得停止其營業．．．。三、短報或漏報銷售額者。
    」行為時營業稅法第五十一條第三款定有明文。2.本件上訴人於八十二年至八十
    四年間銷售貨物，未依規定開立統一發票給與他人，漏報銷售額合計為二三、二
    一三、一○○元（以上均含稅），逃漏營業稅額為一、一○五、三八六元，臺南
    縣稅捐稽徵處除核定補徵營業稅額一、一○五、三八六元（上訴人已於八十五年
    八月二十六日繳納）外，並按所漏稅額處三倍之罰鍰共計三、三一六、一○○元
    （計至百元止），並無違誤。從而，臺南縣稅捐稽徵處重核復查決定，維持原處
    分核定上訴人補徵營業稅額一、一○五、三八六元，並按所漏稅額處三倍之罰鍰
    共計三、三一六、一○○元（計至百元止），並無不合，訴願及再訴願決定遞予
    維持，亦無違誤，因而為上訴人敗訴之判決。
四、本院核原判決依上開規定及說明，尚無違背法令。上訴意旨仍執陳詞指摘原判決
    取捨證據、認定事實於法不合，求為廢棄改判。惟按對於高等行政法院判決之上
    訴，非以其有行政訴訟法第二百四十三條第一項及第二項各款所列之違背法令為
    理由者，不得為之。為行政訴訟法第二百四十二條及第二百四十三條定有明文。
    本件上訴意旨並未具體指出原判決有何上開違背法令之具體事實及理由，其上訴
    於法本有未合。況原判決依據上訴人在原處分機關之自認，並參酌證人蘇正雄之
    供證及扣案之日記簿一冊、收支傳票一冊、支票影本乙份、合約書及估價單四份
    、分類帳乙冊、販賣記錄乙份、出價單二十九冊以及支票登記簿四冊等帳證詳加
    勾稽調查，據以認定上訴人有本件違章應補稅科罰之事實，核與行政訴訟法第一
    百三十三條、第一百三十四條規定相符，則原判決取捨證據、認定事實核無違誤
    情事，所引刑事訴訟法規定及最高法院刑事判例均非本院判例或行政訴訟法規定
    ，尚難據以認定原判決有違背法令。從而本件上訴意旨為無理由，應予駁回。
據上論結，本件上訴為無理由，爰依行政訴訟法第二百五十五條第一項、第九十八條
第三項前段，判決如主文。
中　　華　　民　　國　　九十三　　　年　　　十二　　　月　　　三十　　　日
                    最 高 行 政 法 院  第 四 庭
                                審 判 長 法  官　　　徐　樹　海
                                         法  官　　　高　啟　燦
                                         法  官　　　吳　錦　龍
                                         法  官　　　黃　合　文
                                         法  官      林　茂　權
右  正  本  證  明  與  原  本  無  異
　　　　　　　　　　　　　　　　　　　　 法院書記官　張　雅　琴
中　　華　　民　　國　　九十三　　　年　　　十二　　　月　　三十一　　　日
